Tests d'affichage des catastrophes naturelles aux US (1950-2011) sur des cartes avec R
========================================================

## Data Processing
Chargement des [données du U.S. National Oceanic and Atmospheric Administration](https://d396qusza40orc.cloudfront.net/repdata%2Fdata%2FStormData.csv.bz2)
```{r, cache = TRUE, tidy=FALSE}
#Loading data
stormData <- read.csv("StormData.csv")
stormData <- stormData[(!is.na(stormData$LATITUDE)) & (!is.na(stormData$LONGITUDE)), ]
stormData <- stormData[(abs(stormData$LATITUDE)>0) & (abs(stormData$LONGITUDE)>0), ]
stormData <- stormData[(stormData$FATALITIES+stormData$INJURIES)>0, ]
```
Les données sans infos géographiques sont éliminées, de même que les évènements n'ayant entrainé ni mort ni blessé.  
On réduit ainsi le nombre d'observations de 902 297 à 12 775.

## Resultats

### Premier test: les cartes Google Map et la librairie ggmap
```{r, cache = TRUE, message=FALSE, warning=FALSE, tidy=FALSE}
#install.packages("ggmap")
library(ggmap)
map <- get_map(location = 'united states', zoom = 3, maptype='roadmap')
ggmap(map) + 
        geom_point(aes(x=abs(LONGITUDE)/-100, y=LATITUDE/100, size = (INJURIES+FATALITIES)), 
                   data = stormData, alpha = .5)
```
On observe un phénomène bizarre de cadrillage sur la carte, lié, je pense, à un bug de la librairie.

### Deuxième test: les cartes R
Pour réduire le dataset, j'aggrège les données par état.
```{r, cache = TRUE, tidy=F}
stormDataAgg <- aggregate(list(Impact=(stormData$INJURIES+stormData$FATALITIES)), list(Abbrev=stormData$STATE), sum)
```
Et j'affiche les données par état [voir ici](http://stackoverflow.com/questions/23003312/issue-when-adding-geom-text-in-ggplot2-when-plotting-ggmap)
```{r, cache = TRUE, tidy=F}
#install.packages("stringi")
library(maps)
library(stringi)
library(plyr)
data(state)
states <- map_data("state")
colnames(states)[5] <- "State"
states$State <- stri_trans_totitle(states$State)
df <- data.frame(state.x77,
              State = state.name,
              Abbrev = state.abb,
              Region = state.region,
              Division = state.division
)

df2 <- merge(states,df,by="State")
df2 <- merge(df2,stormDataAgg,by="Abbrev")
df2 <- df2[order(df2$order),]
mid_range <- function(x) mean(range(x,na.rm=TRUE))
centres <- ddply(df2, .(Abbrev),
             colwise(mid_range,.(lat,long,Population)))

ggplot(df2, aes(long,lat,fill=Impact)) + 
        geom_polygon(aes(group=group)) +
        guides(fill=guide_legend(title="Fatalities + Injuries")) +
        coord_map()
```
